【裁判字號】    99,審易,187
【裁判日期】    990210
【裁判案由】    竊盜
【裁判全文】
臺灣高雄地方法院刑事判決             99年度審易字第187號
公  訴  人  臺灣高雄地方法院檢察署檢察官
被      告  甲○○
上列被告因竊盜案件，經檢察官提起公訴（98年度偵字第21852
號），被告就被訴事實為有罪之陳述，經本院告知簡式審判程序
之旨，並聽取被告與公訴人之意見後，本院裁定進行簡式審判程
序，判決如下：
    主  文
甲○○共同犯攜帶兇器竊盜罪，累犯，處有期徒刑拾月，扣案之
鐵剪壹支、鐵管貳支，均沒收。
    事  實
一、甲○○前於民國96年間因竊盜案件，經本院以96年度易字第
    2234號判處有期徒刑6 月確定，於98年4 月2 日縮刑期滿執
    行完畢。復於98年間因竊盜案件，經本院以98年度審易字第
    636 號判處有期徒刑7 月確定。又於98年間因竊盜案件，經
    本院以98年度審簡字第6591號判處有期徒刑2 月確定。詎仍
    不知悔改，與乙○○（由本院另行審結）共同基於意圖為自
    己不法所有之犯意聯絡，於民國98年7 月21日上午8 時許30
    分許，攜帶其所有客觀上足以對人之身體、生命、安全構成
    威脅而可供兇器使用之鐵剪1 支、鐵管2 支，至臺灣鐵路局
    設於高雄市○○區○○路與四維四路之腳踏車車道（原鐵道
    改建）旁之廢棄電纜溝，由甲○○持鐵管將號誌電纜線（下
    稱電纜線，非屬電業法第105 條之電線及其他供電設備）自
    電纜溝內挖出，由乙○○扶著電纜線，再由甲○○持鐵剪剪
    斷該電纜線，而竊取臺灣鐵路管理局高雄電務段所有之電纜
    線約200 公尺得手，並將該電纜線搬至不知情之林再服所駕
    駛車牌號碼ZO-8 546號自用小貨車上；2 人復接續於同日上
    午9 時40分許，至臺灣鐵路局設於高雄市苓雅區○○○路成
    功橋下之電纜溝，推由甲○○持鐵剪剪斷電纜溝內2 條電纜
    線，而竊取臺灣鐵路管理局高雄電務段所有之電纜線約200
    公尺得手，隨即為巡邏員警當場查獲，並扣得該電纜線1 批
    （重量310 公斤、長度400 公尺，價值約新台幣48000 元【
    起訴書誤載為43000 元】）、鐵剪1 支、鐵管2 支，始悉上
    情。
二、案經高雄市政府警察局前鎮分局移送高雄地方法院檢察署檢
    察官偵查起訴。
    理  由
一、本件被告甲○○所犯為死刑、無期徒刑、最輕本刑為3 年以
    上有期徒刑以外之罪，其於準備程序進行中，就被訴事實為
    有罪之陳述，經告知簡式審判程序之旨，並聽取當事人之意
    見後，本院裁定改行簡式審判程序，合先敘明。
二、上開犯罪事實，業據被告甲○○於警訊、偵查及本院審理中
    均坦承不諱，並有鐵剪1 支、鐵管2 支扣案，及扣押筆錄1
    份、扣押物品目錄表1 紙、扣押物品收據1 紙、贓物認領保
    管單1 紙及照片12張附卷可稽。綜上所述，被告上開任意性
    之自白既有前揭證據可佐，核與事實相符，自得採為論罪科
    刑之依據，是本案事證已臻明確，被告犯行洵堪認定，應予
    依法論科。
三、按刑法第321 條第1 項第3 款之攜帶兇器竊盜罪，係以行為
    人攜帶兇器竊盜為其加重條件，此所謂兇器，其種類並無限
    制，凡客觀上足對人之生命、身體、安全構成威脅，具有危
    險性之兇器均屬之，且祇須行竊時攜帶此種具有危險性之兇
    器為已足，並不以攜帶之初有行兇之意圖為必要（最高法院
    79 年 臺上字第5253號判例意旨可資參照）。本件扣案之鐵
    剪1支 、鐵管2 支，均係屬金屬製品，質地堅硬，客觀上足
    以對人之生命、身體、安全構成威脅，自屬兇器無訛。是核
    被告持鐵剪、鐵管竊取上開電纜線，係犯刑法第321 條第1
    項第3 款攜帶凶器竊盜罪。被告2 次竊盜犯行均已將電纜線
    剪斷而置於其管領力之下，均屬既遂，公訴意旨認被告第2
    次竊盜犯行係屬未遂，尚有誤會。被告2 次竊盜之犯罪時間
    、地點均屬密切接近，且侵害同一財產監督權，客觀上足認
    係基於單一犯意所為之接續舉動，應包括於一行為論以接續
    犯一罪。又被告前於96年間因竊盜案件，經本院以96年度易
    字第2234號判處有期徒刑6 月確定，於98年4 月2 日縮刑期
    滿執行完畢等情，有臺灣高等法院被告前案紀錄表1 份在卷
    可稽，是被告於有期徒刑執行完畢後，5 年內故意再犯本件
    有期徒刑以上之罪，應依刑法第47條第1 項之規定論以累犯
    ，並依法加重其刑。審酌被告前已有3 次竊盜前科，不知悔
    改，且值壯盛之年，竟不思以己力賺取所需，率爾竊取他人
    財物，侵害他人之財產權，所為實屬不該，惟念其犯後已坦
    承犯行，態度尚佳，及其犯罪之動機、目的、手段，被害人
    業已取回所失竊之財物，暨參酌檢察官具體求刑有期徒刑10
    月等一切情狀，爰量處如主文所示之刑，以資懲儆。扣案之
    鐵剪1 支、鐵管2 支，均係被告所有供本件竊盜犯罪所用，
    應依刑法第38條第1 項第2 款之規定宣告沒收。
四、同案被告乙○○部分由本院另行審結。
據上論斷，應依刑事訴訟法刑事訴訟法第273 條之1 第1 項、第
299 條第1 項前段，刑法第28條、第321 條第1 項第3 款、第47
條第1 項、第38條第1 項第2 款，判決如主文。
本件案經檢察官陳妍萩到庭執行職務。
中    華    民    國    99    年    2     月    10    日
                  刑事第十庭    法  官  孫啟強
以上正本證明與原本無異。
如不服本判決，應於判決送達後10日內，向本院提出上訴狀。
附錄本判決論罪科刑之法條：
中    華    民    國    99    年    2     月    10    日
                                書記官  林介欽
刑法第321條第1項第3款：
犯竊盜罪而有左列情形之一者，處6月以上、5年以下有期徒刑：
三  攜帶兇器而犯之者。

司法院資訊處製作；財團法人民間司法改革基金會備份。
